臺灣新北地方法院刑事裁定　　　　　　 110年度聲字第3583號
聲明異議人
即　受刑人　黃名豊




上列聲明異議人即受刑人因違反毒品危害防制條例案件，對於臺
灣新北地方檢察署檢察官之執行指揮（執行案號：110 年度執沒
字第4478號）聲明異議，本院裁定如下：
    主  文
聲明異議駁回。
    理  由
一、聲明異議意旨略以：聲明異議人即受刑人黃名豊（下稱異議
    人）於民國110 年10月26日收到檢察官來函說明需扣款犯罪
    所得新臺幣（下同）8,000 元，卻未說明是扣哪件案件的所
    得，異議人覺得莫名其妙，檢察署如此草率發文，實讓異議
    人心寒，爰聲明異議，退還異勞作金2,742 元云云。
二、本件管轄合法：
    按受刑人或其法定代理人或配偶以檢察官執行之指揮為不當
    者，得向諭知該裁判之法院聲明異議，刑事訴訟法第484 條
    定有明文。異議人因違反毒品危害防制條例案件，經宣告沒
    收犯罪所得，由檢察官指揮執行沒收，認檢察官執行之指揮
    不當，向本院聲明異議。本件臺灣新北地方檢察署檢察官11
    0 年度執沒字第4478號所執行之裁判，係由本院108 年度訴
    字第794 號判決諭知罪刑。基此，異議人以檢察官上開執行
    指揮有所不當而向本院聲明異議，其管轄程序，於法相符。
三、刑罰執行，由檢察官依指揮書附具之裁判書為之，沒收之裁
    判，應依檢察官之命令執行之，刑事訴訟法第457 條第1 項
    、第458 條、第470 條第1 項定有明文。從而，除法院之確
    定判決或定執行刑之確定裁定有違法情事，經非常上訴或再
    審程序，加以撤銷或變更者外，原確定裁判有其執行力，檢
    察官應據以執行。換言之，法院之確定裁判或定執行刑之確
    定裁定縱有違誤，於未經非常上訴或再審程序變更前，檢察
    官據以執行，其執行之指揮即難認有違法或不當。
四、經查：
  ㈠異議人因違反毒品危害防制條例案件，經本院以108 年度訴
    字第794 號判處有期徒刑3 年8 月，共5 罪、拘役55日，並
    諭知未扣案之販賣第二級毒品所得2,000 元、2,000 元、1,
    000 元、1,500 元、1,500 元沒收，經臺灣高等法院以109
    年度上訴字第3037號駁回上訴，再經最高法院以110 年度台
    上字第4646號駁回上訴確定等情，業經本院調取臺灣新北地
    方檢察署110 年度執沒字第4478號執行卷宗核閱無誤，且有
    臺灣高等法院被告前案紀錄表在卷可按，此部分事實應堪認
    定。
  ㈡依臺灣新北地方檢察署函請監所匯送受刑人財產俾以辦理沒
    收之函文內容，業已指示於8,000 元範圍內，酌留異議人每
    月在監生活所需後，餘款匯送該署執行沒收，由法務部矯正
    署宜蘭監獄於保留異議人在監生活基本費用後，餘款2,712
    全數解送執行等情，亦經本院調取臺灣新北地方檢察署110
    年度執沒字第4478號執行卷宗核閱無誤。從而，檢察官依法
    院之確定裁判執行沒收裁判，其執行之指揮即難認有違法或
    不當。聲明異議意旨請求發還2,742 元云云，自無足取。
 五、綜上，異議人以前開情詞主張檢察官之執行指揮不當云云
     ，自無理由，應予駁回。
據上論斷，應依刑事訴訟法第486條，裁定如主文。
中    華    民    國   110    年    11    月    24    日
                  刑事第十庭  法  官   謝梨敏
上開正本證明與原本無異
如不服本裁定，應於收受送達後五日內向本院提出抗告狀。
                              書記官   林蔚然
中    華    民    國   110    年    11    月    24    日